臺灣高雄地方法院民事裁定　　　　　　　 94年度聲字第570號
聲　請　人　甲○○
相　對　人　玉山商業銀行股份有限公司
法定代理人　黃永仁
相　對　人　乙○○
上列當事人間聲請停止執行事件，本院裁定如下：
  主  文
聲請人供擔保新臺幣壹佰柒拾貳萬元後，本院九十三年度執字第
二六一二九號執行事件之強制執行程序，於本院九十四年度訴字
八○五號第三人異議之訴事件判決確定前應暫予停止。
  理  由
一、按有回復原狀之聲請，或提起再審或異議之訴，或對於和解
    為繼續審判之請求，或提起宣告調解無效之訴，撤銷調解之
    訴，或對於法院依強制執行法第4 條第1項 第5 款之裁定提
    起抗告時，法院因必要情形或依聲請定相當並確實擔保，得
    為停止強制執行之裁定，強制執行法第18條第2 項定有明文
    。
二、本件聲請意旨略以鈞院九十三年度執字第二六一二九號強制
    執行事件所查封拍賣坐落高雄縣湖內鄉○○段第1299地號土
    地上之門牌編號高雄縣湖內鄉○○路148 巷192 號未保存登
    記建物中之面積約200 平方公尺之倉庫部分係聲請人經相對
    人乙○○同意而出資興建，該倉庫部分即因原始起造而由伊
    取得其所有權，惟相對人玉山商業銀行股份有限公司竟誤以
    之為相對人乙○○之財產而併予查封執行而嚴重侵害聲請人
    之權益，為此爰依強制執行法之規定請求裁定停止該執行程
    序等語。
三、本件聲請人以其經向本院提起第三人異議之訴為理由而聲請
    裁定停止本院九十三年度執字第二六一二九號執行事件之強
    制執行，經本院調取該執行卷宗及第三人異議之訴卷宗審究
    後，認為聲請人之聲請為有理由，應予准許。
四、末按「法院依強制執行法第十八條第二項定擔保金額而准許
    停止強制執行之裁定者，該項擔保係備供債權人因停止執行
    所受損害之賠償，其數額應依標的物停止執行後，債權人未
    能即時受償或利用該標的物所受之損害額，或其因另供擔保
    強制執行所受之損害額定之，非以標的物之價值或其債權額
    為依據。」，最高法院86年度台抗字第442 號著有裁判意旨
    可資參照。查聲請人所指陳之系爭標的暨其基地，其於本院
    上開強制執行事件中經鑑價結果乃為新台幣（下同）7,178,
    045 元【土地部分3,847,977 元、建物（總面積1217.13 ㎡
    ）部分3,330,068 元】，嗣本院就該2 宗不動產乃定最低拍
    賣總價7,200,000 元而予合併拍賣乙節，此經本院調閱上開
    執行卷宗查明無訛，是系爭未辦保存登記建物之部分既與其
    他拍賣部分有其不可分性及相關性，其並經執行法院以之與
    其他不動產合併拍賣，且其事實上亦不可能予以分別拍賣或
    獨立處理之，故本院准其停止執行，勢必導致全部標的物之
    執行均為停止之結果，本院審酌聲請人所提之第三人異議之
    訴係屬不得上訴至第三審之事件，且依其理由亦非甚為艱難
    之案件，其自起訴審理至第二審確定之期間應不會逾兩年，
    爰斟酌現今與兩年後（復近總統大選、制憲之爭執）可能之
    景氣狀況變化所將導致可能之拍賣延滯減價損失、最低拍賣
    總價依法定遲延利息計算之金額，認本件聲請人以
    1,720,000 元供擔保為相當並確實。
五、依強制執行法第18條第2項，裁定如主文。
中　　華　　民　　國　　94　　年　　4 　　月　　15　　日
                  民事第五庭    法　官　黃宏欽
正本係照原本作成。
如對本裁定抗告須於裁定送達後10日內向本院提出抗告狀，並繳
納裁判費新台幣1,000 元。
中　　華　　民　　國　　94　　年　　4 　　月　　15　　日
                                書記官　林麗文
